# 专项储备

提问人：谭键 0709 时间：2023-10-12 16:48:28
请教一下各位老师：集团及下属公司计提专项储备比例是否保持一致？若公司为危险品生产与储存企业，按照规定，以上一年度营业收入为依据，采取超额累退方式确定本年度应计提金额，并逐月平均提取。那下属公司应当如何计提？

回答人：chenyiwei
专项储备以法人为单位计提。集团下属各法人单位分别适用《企业安全生产费用提取和使用管理办法》的不同条款的，计提比例当然不同。这里的比例的强制性的，并不存在弹性空间。
需注意：合并报表层面需统一的是母子公司的会计政策，但并不要求统一母子公司的会计估计和财务政策。本案例涉及的安全生产费用计提方法和比例属于财务政策，而不是会计政策。